臺灣高等法院刑事裁定　　　　　　　　　　　　　　九十一年度聲再字第二三六號
　　再審聲請人
　　即受判決人　甲○○
右列聲請人因重傷害案件，對於本院九十年度上訴字第二二四三號中華民國九十年九
月二十六日第二審確定判決（第一審案號：臺灣臺北地方法院八十九年度訴字第一五
八七號，偵查案號：臺灣臺北地方法院檢察署八十九年度偵字第九九０一號），聲請
再審，本院裁定如左：
    主  文
再審之聲請駁回。
    理  由
一、聲請意旨略以：(一)告訴人趙美倫指訴稱：伊於民國八十八年十二月十日下午與再
    審聲請人即受判決人甲○○發生爭執，而遭聲請人毆打致左眼發生視網膜剝離云
    云。惟告訴人於八十八年十二月十一日在國立台灣大學醫學院附設醫院之病歷表
    中記載，未有診治檢驗紀錄，而延至同年十二月十三日晚上始自行辦理急診住院
    ，若如告訴人所言因聲請人毆打所致，為何同年十二月十一日之就診紀錄會無任
    何記載，足見告訴人所言不實。(二)被告之自白，不得作為有罪判決之唯一證據，
    仍應調查其他必要之證據，以察是否與事實相符。聲請人曾要求調閱告訴人關於
    新光人壽保險股份有限公司（以下簡稱新光人壽公司）保險金申請理賠紀錄以證
    實聲請人所言屬實，惟未將調查證據結果告知聲請人，不顧聲請人之權益。(三)若
    能調閱告訴人於新光人壽公司之保險理賠紀錄，即能明瞭告訴人曾於八十九年一
    月份數次提出理賠未果，其假借理由請求聲請人幫忙配合其說詞，以便告訴人之
    保險理賠金能順利核撥。聲請人所聲請調閱臺灣大學醫學院附設醫院之病歷及就
    診紀錄、新光人壽公司之意外險理賠紀錄及雙方所有筆錄（包括聲請人於九十年
    四月二十五日之詢問筆錄）之新證據，足認原判決有所不當，爰依刑事訴訟法第
    四百二十條第一項第六款之規定，聲請再審云云。
二、按有罪之判決確定後，為受判決人之利益聲請再審，必其聲請之理由合於刑事訴
    訟法第四百二十條第一項所定情形之一或第四百二十一條有足生影響於判決之重
    要證據漏未審酌者，始准許之。又按刑事訴訟法第四百二十條第一項第六款所謂
    發見確實之新證據，係指就新證據之本身形式上觀察，毋須經調查程序，顯然可
    認為足以動搖原確定之判決者而言（參照最高法院四十年臺抗字第二號判例）。
    本件聲請人聲請調閱告訴人於臺灣大學醫學院附設醫院之病歷及就診紀錄、新光
    人壽公司之意外險理賠紀錄及雙方所有筆錄（包括聲請人於九十年四月二十五日
    之詢問筆錄）等證據，據以聲請再審。聲請人所述之證據，均須經調取，且須經
    調查程序始知是否足以動搖原確定之判決。顯非刑事訴訟法第四百二十條第一項
    第六款所定，就證據之本身形式上觀察，毋須經調查程序，顯然可認為足以動搖
    原確定之判決之「確實之新證據」。經審核聲請人所述各節，本院認本件無再審
    之理由，應予駁回。
三、依刑事訴訟法第四百三十四條第一項，裁定如主文。
中      華      民      國    九十一    年      六      月      十四    日
                              臺灣高等法院刑事第三庭
                                  審判長法  官  張  連  財
                                        法  官  張  傳  栗
                                        法  官  李  英  勇
右正本證明與原本無異。
不得抗告。
                                        書記官  倪  淑  芳
中      華      民      國    九十一    年      六      月      十七    日
